臺灣高等法院刑事裁定
　　再審聲請人
　　即受判決人　甲○○
上列聲請人因誣告案件，對於本院93年度上訴字第1461號，中華
民國93年7月1日確定判決，聲請再審，本院裁定如下：
    主  文
再審之聲請駁回。
    理  由
一、本件聲請意旨略以：(一)、查封時，由債權人林英藏所保管的
    新冰箱，在尚未交還前卻已是舊冰箱，經鑑價後一文不值，
    故懷疑債權人有偷竊嫌疑，故依刑事訴訟法第420條第1項第
    6 款，提出足以證明冰箱新舊不同之證明，聲請再審。(二)、
    證人蘇俊達陳述看到錄影畫面判斷有1名女性、1名較年長之
    ，前開人員之身分為何及是否停留於聲請人住處，原審未予
    調查。(三)、證人蘇俊達於原審證稱：「看到警員、自訴人、
    一些搬運工人、1 位小姐，我看到畫面他們大約是一起出現
    ，時間不會相差1 分鐘，畫面是那群人要離開，我有看到他
    們搬走1 台冰箱，那群人離開，畫面很久再也沒出現自訴人
    或其他人再單獨上樓」等語，茲提出證明證人說謊之指封切
    結查封物品清單。(四)、聲請人已將錢還給債權人，惟其仍惡
    稱尚有利息等情，聲請人乃提起債務人異議之訴（93年度北
    簡字第35407 號），以禁止債權人執行；(五)、聲請人遺失還
    錢收據，當時曾抗辯：把收據3 張另置一旁，再審原告誤為
    垃圾而丟掉，卻留下還錢疤痕；(六)、自訴人還請催收帳款人
    士到聲請人家鬧事。聲請人因未發現上開有利於聲請人之證
    據，致未予主張之，從而受不利之判決，爰依刑事訴訟法第
    420條第1項第6款聲請再審云云。
二、按法院認為無再審理由者，應以裁定駁回之。經前項裁定後
    ，不得更以同一原因聲請再審。法院認為聲請再審之程序違
    背規定者，應以裁定駁回之，刑事訴訟法第434條、第433條
    分別定有明文。
三、經查：
  (一)再審聲請人即受判決人甲○○，前曾以同一原因向本院就本
    院93年度上訴字第1461號確定判決提起再審，經本院於94年
    2月4日以94年度聲再字第8 號裁定，認再審聲請人之聲請為
    無理由，而將其再審之聲請駁回，有本院前案紀錄表及本院
    94 年度聲再字第8號裁定在卷可憑。
  (二)今再審聲請人於法院認再審無理由以裁定駁回後，再以同一
    原因重行聲請再審，其聲請再審之程序顯然違背法律之規定
    ，依前揭法條規定之意旨，應裁定駁回其聲請。
據上論結，應依刑事訴訟法第433條，裁定如主文。
中　　華　　民　　國　　94　　年　　3 　　月　　15　　日
                  刑事第七庭審判長法  官  蔡秀雄
                                  法  官  林明俊
                                  法  官  蘇素娥
以上正本證明與原本無異。
如不服本裁定，應於收受送達後五日內向本院提出抗告狀。
                                  書記官  何閣梅
中　　華　　民　　國　　94　　年　　3 　　月　　15　　日
